Minutes et répertoires du notaire Mathieu GOUDIN, 19 février 1704 - 3 juillet 1730 (étude XIII)
Archives nationales
- Minutes de Mathieu GOUDIN, janvier 1704 - 3 juillet 1730; MC/ET/XIII/146 - MC/ET/XIII/238; 93 articles
  - Minutes. 1718, juillet - septembre, juillet - septembre 1718; MC/ET/XIII/195
    - Mariage de Gaspard Lebrun, sculpteur, demeurant rue Saint-Etienne, fils de Nicolas Lebrun, maître sculpteur, demeurant également rue Saint-Etienne., 18 septembre 1718; MC/ET/XIII/195
      contrat de mariage; Saint-Etienne (rue); Le Brun, Nicolas (15..-16..); Lebrun, Gaspard; sculpteur; sculpteur
    - Courot (Nicolas), peintre, à Paris § Présent au mariage Lebrun-Chain, 18 septembre 1718; MC/ET/XIII/195
      contrat de mariage; Courot, Nicolas
    - LEFEVRE (Pierre) Menuisier Paris § Présent au mariage LEBRUN - CHAIN., 18 septembre 1718; MC/ET/XIII/195
      contrat de mariage; Lefevre, Pierre
    - CHAIN (Jean) Maître sculpteur Paris § Mariage de la fille de .., 18 septembre 1718; MC/ET/XIII/195
      contrat de mariage; Chain, Jean
    - PARIS (Guillaume) Maître Sculpteur Paris § Présent au mariage LEBRUN-CHAIN, 18 septembre 1718; MC/ET/XIII/195
      contrat de mariage; Paris, Guillaume
    - LE ROY (Pierre) Maître Serrurier Rue de la Poterie § Bail par .., 29 septembre 1718; MC/ET/XIII/195
      bail; Le Roy, Pierre
    - AUDINOT (Charles) Maître doreur Rue d'Arquiterie § Mariage de .., 2 octobre 1718; MC/ET/XIII/195
      contrat de mariage; Audinot, Charles
    - AUDINOT (Roch) Maître doreur Rue des Gravilliers § Mariage de .., 2 octobre 1718; MC/ET/XIII/195
      contrat de mariage; Audinot, Roch
    - Loyseau (Pierre), marchand orfèvre, Pont au Change § Quittance donnée par .., 14 octobre 1718; MC/ET/XIII/195
      quittance; Loyseau, Pierre
    - HALLOT (Etienne) Maître maçon Rue Montmartre § Obligation, 18 octobre 1718; MC/ET/XIII/195
    - BELLETESTE (Claude) Maître maçon Rue Neuve de Petits-Champs § Déclaration .., 2 décembre 1718; MC/ET/XIII/195
      déclaration; Belleteste, Claude
    - LESAGE (François) Marchand Tapissier; Rue de l'Arbre Sec § Mise en apprentissage du fils de .., 7 décembre 1718; MC/ET/XIII/195
      contrat d'apprentissage; Lesage, François
    - Partage entre Nicola d'Orbay, architecte du roi, demeurant rue Poissonnière, et ses frères après la mort de leur père Jean d'Orbay, architecte du roi., 21 décembre 1718; MC/ET/XIII/195
      accord; Poissonnière (rue); Orbay, Jean d'; Orbay, Nicolas d' (1679-1742); architecte
  - Minutes. 1718, octobre - décembre, octobre - décembre 1718; MC/ET/XIII/196
    - GRULLÉ (Jacques) Maître doreur rue Saint-Sauveur § Mariage de la fille de .., 2 octobre 1718; MC/ET/XIII/196
      contrat de mariage; Grullé, Jacques
    - DUROZET (Jean Pierre) Doreur Paris § Présent au mariage AUDINOT - GRULLÉ, 2 octobre 1718; MC/ET/XIII/196
      contrat de mariage; Durozet, Jean Pierre
    - Mariage du fils de Jérôme Derbais, sculpteur et marbrier du roi,, demeurant rue Poissonnière, avec Catherine Degoullon, fille de Jules Degoullon, sculpteur des bâtiments du roi, demeurant rue de Meslay, auquel assiste Robert de Cotte, inspecteur des bâtiments du roi., 8 octobre 1718; MC/ET/XIII/196
      contrat de mariage; Meslay (rue); Poissonnière (rue); Cotte, Robert de (1656-1735); Degoullon, Catherine; Degoullons, Jules (16..-17..); Derbais, Jérôme; inspecteur (Ancien Régime); sculpteur; tailleur de pierre
    - SANDRÉ (Hubert) Sculpteur Rue Montmartre § Vente par -, 19 octobre 1718; MC/ET/XIII/196
      acte de vente; Sandré, Hubert
    - Constitution de rente concernant Jean Bénissein, entrepreneur des fortifications du roi, demeurant rue Montmartre (4 actes)., 27 octobre 1718; MC/ET/XIII/196
      constitution de rente; Montmartre (rue); Bénissein, Jean; chef d'entreprise
    - BRICEAU (Abel) Marchand joaillier Rue Saint-Thomas du Louvre. § Constitution de rente par la veuve de .., 27 octobre 1718; MC/ET/XIII/196
      constitution de rente; Briceau, Abel
    - Inventaire après décès de Jean d'Orbay, architecte du roi, demeurant rue Poissonnière., 27 octobre 1718; MC/ET/XIII/196
      inventaire après décès; Poissonnière (rue); Orbay, Jean d'; architecte
    - Potain (Félix père et fils), maître menuisier, rue Saint-Roch § Mariage du fils .., 30 octobre 1718; MC/ET/XIII/196
      contrat de mariage; Potain, Félix père et fils
    - ESPINASSE (Jean) Marchand joaillier Rue Saint Denis § Quittance donnée .., 14 novembre 1718; MC/ET/XIII/196
      quittance; Espinasse, Jean
    - LE VEZIEL (Louis) Maître maçon Rue Montmartre § quittance donnée à la veuve de .., 14 novembre 1718; MC/ET/XIII/196
      quittance; Le Veziel, Louis
    - SEIGNAT (Laurent) Maçon grande rue du faubourg Saint-Antoine § Mariage de .., 20 novembre 1718; MC/ET/XIII/196
      contrat de mariage; Seignat, Laurent
    - QUILLARD (Pierre) Maître ébéniste Rue Princesse § Désistement de plainte .., 3 décembre 1718; MC/ET/XIII/196
      Quillard, Pierre
    - LEMAIRE (Jean Baptiste), Maître peintre, faubourg Saint-Denis § Constitution de rente .., 5 décembre 1718; MC/ET/XIII/196
      constitution de rente; Lemaire, Jean Baptiste
    - POITOU (Claude) Ebéniste Paris. § Désistement de plante., 8 décembre 1718; MC/ET/XIII/196
      Poitou, Claude
    - Bail par Jules Degoullon, sculpteur des bâtiments du roi, demeurant rue de Meslay., 10 décembre 1718; MC/ET/XIII/196
    - Constitution de rente par Pierre d'Orbay, entrepreneur des bâtiments du roi, demeurant rue Poissonnière., 20 décembre 1718; MC/ET/XIII/196
      constitution de rente; Poissonnière (rue); Orbay, Pierre d'; chef d'entreprise
    - CHARPENTIER (Antoine) Inspecteur des bâtiments du roi; Paris § Présent au mariage charpentier-Laruel, 21 décembre 1718; MC/ET/XIII/196
      contrat de mariage; Charpentier, Antoine
    - CHARPENTIER (Pierre) Maître maçon entrepreneur des bâtiments du roi Rue Champ Fleury § Mariage de .., 21 décembre 1718; MC/ET/XIII/196
    - Procuration donnée par Nicolas d'Orbay, architecte du roi, et ses frères Pierre et Jean-Louis., 22 décembre 1718; MC/ET/XIII/196
      procuration; Orbay, Jean Louis d'; Orbay, Nicolas d' (1679-1742); Orbay, Pierre d'; architecte
    - Six actes concernant des constitution de rente faites par Jules Degullon, sculpteur du roi, demeurant rue de Meslay, au profit de sa fille et à son profit., 23 décembre 1718; MC/ET/XIII/196
      constitution de rente; Meslay (rue); Degullon, Jules; sculpteur
    - DEGLOS (Jacques) Maître maçon Porcherons. § Bail par .., 25 décembre 1718; MC/ET/XIII/196
      bail; Deglos, Jacques
    - TALLON (Louis) Maître horloger Rue Vide Gousset § Quittance et mainlevée .., 28 décembre 1718; MC/ET/XIII/196
      quittance; Tallon, Louis
    - BENOIST (Nicolas) Maître/Serrurier Rue des Nonnains d'Hyères § mise en apprentissage chez .., 28 décembre 1718; MC/ET/XIII/196
      contrat d'apprentissage; Benoist, Nicolas
    - SERRURIER (apprentissage de) § mise en .. par NOBECOURT, tonnelier, de son beau fils. TROUVÉ (J. Baptiste) pour 5 ans chez BENOIST (Nicolas) qui le nourri, loge couche sans rien débourser de part ni d'autre, 28 décembre 1718; MC/ET/XIII/196
  - Minutes. 1719, janvier - février, janvier - février 1719; MC/ET/XIII/197
    - FOU(L)LON (Jacques) Maître brodeur Rue Beauregard. § Procuration donnée par .., 9 janvier 1719; MC/ET/XIII/197
      procuration; Foulon, Jacques
    - LEVEZIEL (Honoré) Maître maçon Rue Montmartre § Testament de la veuve de .., 10 janvier 1719; MC/ET/XIII/197
      testament; Leveziel, Honoré
    - GRENU (Michel) Marchand mercier joaillier Rue Saint Denis § Inventaire après décès de .., 9 février 1719; MC/ET/XIII/197
      inventaire; Grenu, Michel
    - Constitution par Jacques Quesnel, maître peintre, demeurant rue de Cléry., 15 février 1719; MC/ET/XIII/197
      constitution de rente; Cléry (rue de); Quesnel, Jacques (16..-17..); peintre
    - LAURENT (Louis dit Delacroix) Maçon Rue de Clerq § Constitution de rente., 15 février 1719; MC/ET/XIII/197
      constitution de rente; Laurent, Louis dit Delacroix
    - Magez (Jean), menuisier, rue Montmartre § Mariage de la fille de .., 20 février 1719; MC/ET/XIII/197
      contrat de mariage; Magez, Jean
    - BALAGNY (Pierre) Maître peintre et Sculpteur Rue du Croissant § Bail par .., 21 février 1719; MC/ET/XIII/197
      bail; Balagny, Pierre
    - Procuration donnée à sa fille, femme de Alitio Delamaire par Guillaume Cloud, architecte entrepreneur des bâtiments du roi, demeurant rue Montorgueil., 25 février 1719; MC/ET/XIII/197
      procuration; Montorgueil (rue); Cloud, Guillaume; Delamaire, Aletio; architecte; chef d'entreprise
    - BOURCIER (Pierre) Maître maçon Rue Montmartre § Mariage de la fille de .., 25 février 1719; MC/ET/XIII/197
    - Constitution de rente concernant Jean-Louis d'Orbay, peintre du roi, demeurant rue Poissonnière., 25 février 1719; MC/ET/XIII/197
      constitution de rente; Poissonnière (rue); Orbay, Jean Louis d'; peintre
    - Bail par Jules Degoullon, sculpteur ordinaire des bâtiments du roi, demeurant rue de Meslay., 28 février 1719; MC/ET/XIII/197
  - Minutes. 1719, mars - avril, mars - avril 1719; MC/ET/XIII/198
    - Chastelain (Laurent) maître potier d'étain au Marché Neuf § transport de rente, 9 mars 1719; MC/ET/XIII/198
      transport de droits; Chastelain, Laurent
    - Testament de Françoise Boullier de Bourges, veuve de Jean-François Baudesson, peintre ordinaire du roi, demeurant rue Bauregard., 11 mars 1719; MC/ET/XIII/198
      testament; Baudesson, Jean François; peintre
    - Leveziel (Louis) maître maçon rue Montmartre § bail par la veuve de .., 14 mars 1719; MC/ET/XIII/198
    - Depienne (Jean Baptiste) maître tapissier rue Sainte-Anne § don mutuel, 14 mars 1719; MC/ET/XIII/198
      donation; Depienne, Jean Baptiste
    - Chastelain (Laurent) maître potier d'étain à Paris § déclaration, 18 mars 1719; MC/ET/XIII/198
      déclaration; Chastelain, Laurent
    - Bail d'une maison sise rue Poissonnière par Jules Degoullon, sculpteur des bâtiments du roi, demeurant rue de Meslay., 20 mars 1719; MC/ET/XIII/198
    - Theret (Jean Joseph), maître menuisier, rue Feydeau § Bail par .., 21 mars 1719; MC/ET/XIII/198
    - Lescuier (Nicolas) maître et marchand doreur rue Saint-Louis, par/se/, Saint-Barthélemy § Quittance et mainlevée, 24 mars 1719; MC/ET/XIII/198
      quittance; Lescuier, Nicolas
    - Foulon (Pierre) maître brodeur Porte Saint-Denis § transport de droits successifs, 27 mars 1719; MC/ET/XIII/198
      transport de droits; Foulon, Pierre
    - Courtois (Etienne) maître menuisier rue de Cléry § Transport de rente, 31 mars 1719; MC/ET/XIII/198
    - Layetier (apprentissage) § Contrat pour 5 ans, entre Louis Fossard, bourgeois de Paris, et François de Brie, maître layetier, au profit de Jean-Baptiste Fossard, âgé de 15 ans, fils de Louis. Nourri, logé, blanchi. Sans deniers déboursés., 4 avril 1719; MC/ET/XIII/198
      contrat d'apprentissage; Fossard, Louis; Fossard, Jean-Baptiste; Nourri, Louis
    - Messager (Henri) marchand faïencier rue Coquillière § rachat, 6 avril 1719; MC/ET/XIII/198
      Messager, Henri
    - marbrier (alloué) § Contrat pour 4 ans, entre Louise Barbier, veuve de Gabriel Lecomte, garde Suisse, et Pierre Lisquy maître marbrier, au profit de Jean Louis Baillet, âgé de 15 ans, petit fils de Louise B. Pendant la deuxième année le maître donnera 5 sols par jour; 3/e/ - 15 s; et 4/e/ - 20 sols., 12 avril 1719; MC/ET/XIII/198
    - Inventaire après décès de Simon Baudin, docteur de Sorbonne, prêtre, dont prisée de la bibliothèque., 12 avril 1719; MC/ET/XIII/198
      Fichier Bibliothèques XVIe-XVIIIe siècles, par Claire Béchu, Marie-Antoinette Fleury, Madeleine Jurgens, Xenia Pamfilova, 1953-1996 (fichier papier entièrement dématérialisé; voir contexte dans le Plan d’orientation général - Notaires de Paris, guides thématiques du Minutier).
      Date de création de la notice: 2012
      inventaire après décès; Baudin, Simon; prêtre; docteur d'université
    - Cheron (Nicolas François), marchand orfèvre, rue de la Savonnerie § Constitution, 16 avril 1719; MC/ET/XIII/198
    - Inventaire après décès de Siméon Bornat, avocat au Parlement, dont prisée de la bibliothèque., 24 avril 1719; MC/ET/XIII/198
      inventaire après décès; Bornat, Siméon; avocat au parlement (Ancien Régime)
    - Bail d'une maison par Nicolas Delespine, architecte des bâtiments du roi, demeurant rue de Cléry., 25 avril 1719; MC/ET/XIII/198
      bail; Cléry (rue de); Delespine, Nicolas (16..-1728); architecte
    - Duvivier (Jacques) architecte du Roi et ingénieur général des galères à Paris § Obligation de la veuve de .., 29 avril 1719; MC/ET/XIII/198
      obligation; Duvivier, Jacques
    - Lorieux (Sébastien) marchand joaillier; rue du Haut Moulin § Constitution, 14 août 1759; MC/ET/XIII/198
      Lorieux, Sébastien
  - Minutes. 1719, mai - juin, mai - juin 1719; MC/ET/XIII/199
    - Bruneau (Jean) marbrier rue Joquelet § désistement de la veuve de .., 19 mai 1719; MC/ET/XIII/199
      Bruneau, Jean
    - Fremin (Antoine) maître maçon architecte à la Croix Faubin, fg. Saint-Antoine § Marché (charpenterie), 21 mai 1719; MC/ET/XIII/199
      marché; Fremin, Antoine
    - Bail par Jules Degoullon, sculpteur, rue de Meslayn à Barbe Varenne, veuve de Jean Poyer, sculpteur ordinaire du roi à Paris., 27 mai 1719; MC/ET/XIII/199
      bail; Meslay (rue); Degoullons, Jules (16..-17..); Poyer, Jean; Varenne, Barbe; sculpteur; sculpteur
    - Hallot (Etienne) maître maçon rue Montmartre § Remboursement, 27 mai 1719; MC/ET/XIII/199
    - Constitution de rente par Jacques Quesnel au profit de Louis Sureau De La Croix, maçon., 27 mai 1719; MC/ET/XIII/199
      constitution de rente; Cléry (rue de); Quesnel, Jacques (16..-17..); Sureau de La Croix, Louis; peintre
    - Morel (Pierre) maître menuisier rue Saint-Marc § bail à .., 30 mai 1719; MC/ET/XIII/199
      bail; Morel, Pierre
    - Charles (Simon) maître potier d'étain rue Saint-Denis § mainlevée, 30 mai 1719; MC/ET/XIII/199
    - Pernot (Jean François), maître peintre sculpteur, rue des Vieux Augustins § Mariage de la belle fille de .., 31 mai 1719; MC/ET/XIII/199
      contrat de mariage; Pernot, Jean François
    - Devis et marché clé en mains par Nicolas Jamet, maître maçon entrepreneur de bâtiments, demeurant rue de Lappe, faubourg Saint-Antoine, paroisse Sainte-Marguerite, avec Marie Lemarchand, veuve de Pierre Delaunoy, maître paveur, demeurant rue des Jeux-Neufs, paroisse Saint-Eustache, des ouvrages de maçonnerie, charpenterie et autres, qu'il faut faire dans une place sise faubourg Montmartre, 2 juin 1719; MC/ET/XIII/199
      marché; Jeux-Neufs (rue des); Lappe (rue de); Montmartre (faubourg); Saint-Antoine (faubourg); Delaunoy, Pierre; Jamet, Nicolas; Lemarchand, Marie; chef d'entreprise; maçon
    - Poitou (Joseph) ébéniste rue des Victoires § Inventaire après décès de .., 2 juin 1719; MC/ET/XIII/199
      inventaire; Poitou, Joseph
    - Inventaire après décès de Joseph Poitou, ébéniste, en présence de Charles Cressent, sculpteur du roi et de l'académie de Saint-Luc, demeurant rue des Victoires, agissant en temps que tuteur des enfants du défunt., 2 juin 1719; MC/ET/XIII/199
      inventaire après décès; Victoires (rue des); Cressent, Charles; Poitou, Joseph; sculpteur; ébéniste
    - Puidaniel (Jean Charles), maître menuisier, rue des Poissonniers § Alloué, 6 juin 1719; MC/ET/XIII/199
      contrat de travail; Puidaniel, Jean Charles
    - Baudet (Pasquier) maître marbrier rue Beauregard § bail à .., 15 juin 1719; MC/ET/XIII/199
      bail; Baudet, Pasquier
    - Duchesne (Philippe) maître menuisier rue de Bourbon § Consentement, 20 juin 1719; MC/ET/XIII/199
      Duchesne, Philippe
    - Bail d'une maison, sise rue de Bourbon, à Gilles Halna de la Chapelle, sculpteur du roi, demeurant rue du Sépulcre, moyennant la somme de 1100 livres par an., 21 juin 1719; MC/ET/XIII/199
      bail; Bourbon (rue de); Saint-Sépulcre (rue du); Halna dit de La Chapelle, Gilles; sculpteur
    - Hallot (Etienne) maître maçon Rue Montmartre § Constitution et Réduction, 23 juin 1719; MC/ET/XIII/199
    - Credde (Louis) marchand tapissier rue Sainte-Avoye § transport de rente, 27 juin 1719; MC/ET/XIII/199
    - Bourbon (Gaspard) maître maçon rue Beauregard § Constitution, 30 juin 1719; MC/ET/XIII/199
      constitution de rente; Bourbon, Gaspard
  - Minutes. 1719, juillet - août, juillet - août 1719; MC/ET/XIII/200
    - Bail par Jules Degoullon, sculpteur des bâtiments du roi, demeurant rue de Meslay., 6 juillet 1719; MC/ET/XIII/200
    - Damas (André) maître menuisier rue Hautefeuille § Devis et marché .. (maisons appartenant à M. Barrois), 6 juillet 1719; MC/ET/XIII/200
      devis; marché; Damas, André
    - Devis et marché des ouvrages de sculpture en bois qu'il convient de faire dans les maisons appartenant à mr. Barrois, demeurant rue Poissonnière, par le sieur Philippe Varin, sculpteur ordinaire du roi, demeurant rue Neuve-Saint-Laurent., 7 juillet 1719; MC/ET/XIII/200
      marché; Neuve-Saint-Laurent (rue); Poissonnière (rue); Barrois (M.); Varin, Philippe; sculpteur
    - Lambotte (Sieur) maître marbrier à Paris § Devis et marché des ouvrages de marbre et pierre de liais qu'il convient de faire dans les maisons de M. Barrois, rue Poissonnière, 7 juillet 1719; MC/ET/XIII/200
      devis; marché; Lambotte, M.
    - Jouët (Michel) maître brodeur rue du Croissant § Vente, 9 juillet 1719; MC/ET/XIII/200
      acte de vente; Jouët, Michel
    - Constitution de 833 livres de rente au profit de Jules Degoullon, sculpteur des bâtiments du roi, demeurant rue de Meslay., 1er août 1719; MC/ET/XIII/200
    - Quittance concernant Jules Degoullon, sculpteur des bâtiments du roi, demeurant rue de Meslay., 3 août 1719; MC/ET/XIII/200
      quittance; Meslay (rue); Degoullons, Jules (16..-17..); sculpteur
    - Deserre (Claude), marchand orfèvre, quai des Morfondus § Quittance, 3 août 1719; MC/ET/XIII/200
      quittance; Deserre, Claude
    - Mathieu (Pierre) maître menuisier à la Ville Neuve § apprentissage, 6 août 1719; MC/ET/XIII/200
      contrat d'apprentissage; Mathieu, Pierre
    - Menuisier (apprentissage) § Contrat pour 6 ans, entre Pierre Besin, maçon, et Pierre Mathieu, maître menuisier, au profit de Alexis Besin, âgé de 13 ans, fils de Pierre. Nourri, logé; son père le fera blanchir, sans deniers déboursés., 6 août 1719; MC/ET/XIII/200
      contrat d'apprentissage; Besin, Pierre; Mathieu, Pierre; Besin, Alexis
    - Loriné (Pierre) maître serrurier rue Neuve Saint-Eustache § reconnaissance de devis et marché (Serrurerie), 9 août 1719; MC/ET/XIII/200
      reconnaissance; devis; marché; Loriné, Pierre
    - Puidaniel (Jean Charles), maître menuisier, rue Poissonnière § Apprentissage, 14 août 1719; MC/ET/XIII/200
      contrat d'apprentissage; Puidaniel, Jean Charles
    - Credde (Louis) maître tapissier rue Sainte-Avoye § Constitution, 19 août 1719; MC/ET/XIII/200
    - Constitution concernant Jacques Quesnel, maître peintre, demeurant rue de Cléry., 20 août 1719; MC/ET/XIII/200
    - Deserre (François), marchand orfèvre, sur le Pont au Change § Comparution et mainlevée, 20 août 1719; MC/ET/XIII/200
      comparution; mainlevée; Deserre, François
    - Surot de La Croix (Louis) maçon rue de l'Egoût § Rachat, 20 août 1719; MC/ET/XIII/200
      Surot de La Croix, Louis
    - Lebegue (sieur) horloger Pendules Sonnante à cadran émaillé dans sa boite de marqueterie, aux ornements de cuivre doré, faite par .. Etat des Meubles § Mariage, 20 août 1719; MC/ET/XIII/200
    - Constitution et quittance concernant Pierre Nativelle, architecte des bâtiments du roi, demeurant rue Pavée (deux actes)., 22 août 1719; MC/ET/XIII/200
      constitution de rente; quittance; Pavée (rue); Nativelle, Pierre; architecte
    - Delafaye (Jean) maître maçon rue Montorgueil § quittance, 22 août 1719; MC/ET/XIII/200
      quittance; Delafaye, Jean
    - Quittance concernant Pierre Nativelle, architecte des bâtiments du roi, demeurant rue Pavée., 26 août 1719; MC/ET/XIII/200
      quittance; Pavée (rue); Nativelle, Pierre; architecte
    - Convention pour la cession d'une moitié du mur séparant deux jardins, concernant Nicolas d'Orbay, architecte du roi en son Académie royale, demeurant rue Poissonnière., 30 août 1719; MC/ET/XIII/200
      accord; Poissonnière (rue); Orbay, Nicolas d' (1679-1742); architecte; architecte
    - Vallet (Louis) maître serrurier rue Beauregard § quittance, 30 août 1719; MC/ET/XIII/200
      quittance; Vallet, Louis
    - Marché passé par Jacques Martin et François Constant, maçons, avec François Boiron, pour construire un bâtiment sur une place sise aux Porcherons., 31 août 1719; MC/ET/XIII/200
      marché; Porcherons (chemin des); Boiron, François; Constant, François; Martin, Jacques
    - Langlois (François) maître menuisier à Saint-Denis en France § Constitution, 29 septembre 1719; MC/ET/XIII/200
      constitution de rente; Langlois, François
  - Minutes. 1719, septembre, septembre 1719; MC/ET/XIII/201
    - Constitution de 183 livres de rente au profit de Jules Degoullon, sculpteur des bâtiments du roi, demeurant rue de Meslay., 1er septembre 1719; MC/ET/XIII/201
    - Mathenot (Jean) tapissier à Paris § Remboursement, 4 septembre 1719; MC/ET/XIII/201
    - Devis et marché clé en main par Charles Bonno, maître maçon entrepreneur de bâtiments, demeurant rue du Bout-du-Monde, paroisse Saint-Eustache, avec Etienne Morel dit de la Serre, maître tailleur d'habits, demeurant Grande-rue du-faubourg-Saint-Denis, paroisse Saint-Eustache, des ouvrages de maçonnerie, serrurerie, vitrerie et autres, qu'il convient de faire dans une maison sise au faubourg Saint-Denis, pour la construction à neuf d'un troisième bâtiment (dessins et plans joints)., 5 septembre 1719; MC/ET/XIII/201
      marché; Bout-du-Monde (rue du); Faubourg-Saint-Denis (rue du); Saint-Denis (faubourg); Bonno, Charles; Morel, Etienne; chef d'entreprise; maçon
    - Bono (Charles) maître maçon entrepreneur de bâtiments rue du Bout du Monde § quittance, 10 septembre 1719; MC/ET/XIII/201
      quittance; Bono, Charles
    - Potain (Félix), maître menuisier, rue Saint-Roch § Apprentissage, 15 septembre 1719; MC/ET/XIII/201
    - Constitution par Thomas Lejeune, sculpteur, de 321 livres de rente au profit de Jules Degoullon, sculpteur des bâtiments du roi, demeurant rue Meslay., 16 septembre 1719; MC/ET/XIII/201
      constitution de rente; Meslay (rue); Degoullons, Jules (16..-17..); Lejeune, Thomas; sculpteur
    - Lejeune (Thomas) Maître Sculpteur rue Saint Martin § Rachat et Constitution .. 16 septembre 1719, 18 septembre 1719; MC/ET/XIII/201
      constitution de rente; Lejeune, Thomas
    - Testament de Claude Sanson, peintre, demeurant rue des Vieux-Augustins., 22 septembre 1719; MC/ET/XIII/201
      testament; Vieux-Augustins (rue des); Sanson, Claude; peintre
    - Sanson (Pierre), peintre, à Paris § Testament de Claude Sanson, peintre frère de, 22 septembre 1719; MC/ET/XIII/201
      testament; Sanson, Pierre
    - Sanson (Gabriel), peintre, (feu) à Paris § Testament de Claude Sanson, peintre, 22 septembre 1719; MC/ET/XIII/201
      testament; Sanson, Gabriel; Sanson, Claude
    - Sanson (Antoine), peintre, à Paris § Testament de Claude Sanson, peintre, frère de, 22 septembre 1719; MC/ET/XIII/201
      testament; Sanson, Antoine; Sanson, Claude
    - Alain (Jacques) marbrier aux Porcherons § Mariage de .., 23 septembre 1719; MC/ET/XIII/201
      contrat de mariage; Alain, Jacques
    - Deserre (Claude), marchand orfèvre, quai des Morfondus § Vente, 26 septembre 1719; MC/ET/XIII/201
      acte de vente; Deserre, Claude
    - Deserre (François), marchand orfèvre, au Pont au Change § Vente, 26 septembre 1719; MC/ET/XIII/201
      acte de vente; Deserre, François
    - Rachat concernant Jules Degoullon, sculpteur ordinaire des bâtiments du roi, demeurant rue Meslay., 28 septembre 1719; MC/ET/XIII/201